【裁判字號】    99,抗,573
【裁判日期】    990517
【裁判案由】    聲請撤銷羈押
【裁判全文】
臺灣高等法院刑事裁定                  99年度抗字第573號
抗  告  人
即  被  告  甲○
選任辯護人  黃英哲律師
            陳蔚奇律師
            許博然律師
上列抗告人因妨害自由等案件（臺灣臺北地方法院99年度訴字第
229號），不服臺灣臺北地方法院中華民國99年4月30日所為駁回
聲請撤銷羈押（99年度聲字第833號），提起抗告，本院裁定如
下：
    主  文
抗告駁回。
    理  由
一、抗告意旨略以：被告甲○因99年度訴字第229號妨害自由案
    件經原審於99年4月1日準備程序裁定當庭收押禁見，惟被告
    嗣於同年月9日自白，被告因此以勾串證人之羈押原因不復
    存在為由，於同年月13日向原審聲請撤銷羈押，然經原審99
    年度聲字第833號裁定駁回在案。查原審裁定僅以被告等5人
    均有串證事實，且有湮滅證據嫌疑等理由駁回被告聲請，顯
    然未具體說明其認定上開情事之依據，且被告既於同年月9
    日具狀坦承其確有起訴書所載之犯行，復觀之原審於被告認
    罪後歷次訊問筆錄，原審審理方向已與被告涉案情節無關，
    而轉為調查有無其他可能涉案之人，是被告犯罪事實已臻明
    確，又被告林庚銳、高擇清等均經原審收押，且大部分被告
    與證人均經原審傳訊完畢，縱被告經本院撤銷羈押，亦無串
    證之可能，是被告應無繼續羈押之必要，請本院撤銷原審裁
    定云云。
二、按被告經法官訊問後，認為犯罪嫌疑重大，有事實足認為有
    湮滅、偽造、變造證據或勾串共犯或證人之虞，非予羈押，
    顯難進行追訴、審判或執行者，得羈押之，刑事訴訟法第10
    1條第1項第2款定有明文。經查：本案被告甲○因妨害自由
    等案件，前經原審訊問後，認犯罪嫌疑重大，且依卷內資料
    足認有串證之虞，非予羈押，顯難進行追訴、審判，爰依刑
    事訴訟法第101條第1項第2款規定，於99年4月1日予以羈押
    在案。茲被告甲○因與王湘茹有債務糾葛，夥同同案被告李
    家豪、林庚銳、高擇清、王頂立等人，以經營土石方工程為
    由，誘使王湘茹至相約之地點，車行至中途，即遭共犯人等
    攔下，並以塑膠帶將王湘茹及其子楊傑壹雙手綑綁，再以膠
    帶矇住雙眼，將2人私行拘禁，並恐嚇、毆打2人成傷，逼迫
    王湘茹簽下面額新臺幣600萬之票據12張，並取走王湘茹之
    賓士車抵債等情，業經臺灣臺北地方法院檢察署檢察官以其
    涉犯刑法第277條第1項之傷害罪、刑法第302條第1項之以私
    行拘禁剝奪人之行動自由罪起訴，繫屬原審審理中，又按羈
    押被告與否，並非在就被告係有罪無罪之認定，而係以被告
    涉犯之罪嫌是否重大，審酌有無羈押原因及必要性，資為是
    否羈押之依據，因之羈押所稱犯罪嫌疑重大，有無羈押原因
    及必要性乃以「自由證明」為已足，自與有罪判決須達毫無
    合理懷疑「嚴格證明」之有罪確信心證有所不同，故刑事被
    告經訊問後，於必要時得羈押之，所謂必要與否，自應按照
    訴訟進行程度，及其他一切情事，由法院斟酌認定（參照最
    高法院29年抗字第57號判例），是羈押被告之目的，乃係在
    使追訴、審判得以順利進行，被告有無羈押之必要，法院自
    惟就具體個案之情節予以斟酌定之，如就客觀情事觀察，法
    院羈押被告之目的與手段，並無明顯違反比例原則，即難認
    有何違法或不當，而本件依被告之自白及相關人證之證述以
    觀，難認被告甲○未涉嫌上開犯行，且犯罪嫌疑重大。又被
    告女友即證人鄔憶凌於99年4月1日原審審理中，就被告甲○
    與同案被告林庚銳於山上空屋至7－11便利商店間所交談內
    容、被告甲○交付支票與證人鄔憶凌之時點等情均告以不知
    悉或忘記，且就案發當日被告甲○之行程與警詢、偵查中之
    供述不一，顯有飾詞迴護被告之嫌，應有相當理由足認被告
    有勾串證人、湮滅證據之虞，況本案尚有共犯李家豪，通緝
    未到案，是抗告人於現階段之訴訟程序中，難認有何羈押以
    外之方法代替之，非予羈押，顯難進行追訴、審判，仍有羈
    押之必要。則原審以被告羈押之原因仍然存在，且有羈押之
    必要，而駁回抗告人撤銷羈押之聲請，於法並無不合。是抗
    告意旨以上揭辯詞，指摘原裁定不當，並無可採，其抗告為
    無理由，應予駁回。
三、據上論結，應依刑事訴訟法第412條，裁定如主文。
中    華    民    國    99    年    5     月    17    日
                  刑事第八庭審判長法  官  張傳栗
                                  法  官  蔡光治
                                  法  官  劉嶽承
以上正本證明與原本無異。
不得再抗告。
                                  書記官  何仁崴
中    華    民    國    99    年    5     月    18    日

司法院資訊處製作；財團法人民間司法改革基金會備份。
